# 请教陈版主以及各个大仙特许经营权的问题

提问人：kakey 时间：2015-08-28 09:40:49
公司为发电厂，采用建设经营移交方式参与公共基础设施业务，即公司从国家行政部门获取公共基础设施项目的特许经营权，参与项目的建设和运营。在特许经营权期满后，公司需要将有关基础设施移交还国家行政部门。特许经营期限内，公司将与生产经营相关的机器设备、房屋建筑物、土地作为无形资产核算，该特许经营权采用年限平均法在特许经营期限内摊销。
请问这样在无形资产中核算是否合理？

回答人：chenyiwei
《企业会计准则解释第 2 号》第五条的BOT核算模式，其所适用的会计主体是运营方（即项目公司的母公司）的合并报表，而不是针对该项目公司自身的个别报表。就项目公司自身个别报表而言，该基础设施是符合固定资产定义的，即为了生产经营目的而持有、使用期限超过一年的具有实物形态的资产。但在母公司合并报表层面，由于特许经营合同对资产的使用施加了非常严格的监管（限定提供服务的种类、服务对象、价格、服务质量要求等），导致该资产的使用实际上是在合同授予方的控制之下，运营方没有完整的自主使用权，在这种情况下才将特许经营权确认为无形资产的。如果单独设立项目公司，未来特许经营期满后的移交是通过移交项目公司股权而不是基础设施本身来实现的，项目公司自身仍继续存续的情况下，这一点就更加明显。